臺灣桃園地方法院刑事裁定　　　　　　110年度撤緩字第270號
聲　請　人　臺灣桃園地方檢察署檢察官
受　刑　人　蕭月桂



上列聲請人聲請撤銷緩刑之宣告（110 年度執聲字第2027號），
本院裁定如下：
    主  文
蕭月桂之緩刑宣告撤銷。
    理  由
一、聲請意旨略以：受刑人蕭月桂前因犯竊盜案件，經本院於民
    國109 年5 月21日以109 年度桃簡字第1220號判決判處應執
    行罰金新臺幣（下同）1500元，緩刑2 年，並於109 年6 月
    23日確定在案。詎受刑人於緩刑期間即109 年10月2 日更犯
    竊盜罪，經本院於110 年5 月30日以110 年度桃簡字第410
    號判決判處拘役5 日，並於110 年7 月12日確定，是受刑人
    顯非偶蹈法網或對其前所犯有所悔悟，自有執行刑罰之必要
    。認已合於刑法第75條之1 第1 項第2 款所定撤銷緩刑宣告
    之原因，爰依刑事訴訟法第476 條規定，聲請撤銷緩刑宣告
    等語。
二、按「受緩刑之宣告而有下列情形之一，足認原宣告之緩刑難
    收其預期效果，而有執行刑罰之必要者，得撤銷其宣告：..
    緩刑期內因故意犯他罪，而在緩刑期內受六月以下有期徒刑
    、拘役或罰金之宣告確定者。」，刑法第75之1 條第1 項第
    2 款訂有明文。再按緩刑之宣告應撤銷者，由受刑人所在地
    或其最後住所地之地方法院檢察官聲請該法院裁定之，亦為
    刑事訴訟法第476 條之明文。而緩刑宣告是否得撤銷，除須
    符合刑法第75條之1 第1 項各款之要件外，本條並採裁量撤
    銷主義，賦予法院撤銷與否之權限，特於第1 項規定實質要
    件為「足認原宣告之緩刑難收其預期效果，而有執行刑罰之
    必要」，供作審認之標準。亦即於上揭「得」撤銷緩刑之情
    形，法官應依職權本於合目的性之裁量，妥適審酌被告所犯
    前後數罪間，關於法益侵害之性質、再犯之原因、違反法規
    範之情節是否重大、被告主觀犯意所顯現之惡性及其反社會
    性等情，是否已使前案原為促使惡性輕微之被告或偶發犯、
    初犯改過自新而宣告之緩刑，難收其預期效果，而有執行刑
    罰之必要。
三、經查，本件受刑人分別於109 年1 月29日、109 年2 月2 日
    至桃園某全家便利超商各竊取一瓶酒類得手後離去，受刑人
    於該案偵查中否認犯行，辯稱：不知道有竊取該等物品，我
    剛發生的事情都會忘記云云，該案經本院於109 年5 月21日
    以109 年度桃簡字第1220號判決判處罰金1000元、1000元，
    應執行罰金1500元，緩刑2 年，於109 年6 月23日確定在案
    （下稱第一案）。又於109 年10月2 日，至桃園區某全家便
    利商店內竊取酒類一瓶至該店廁所內飲用，受刑人於該案偵
    查中坦承犯行且事後結帳付款，該案經本院於110 年5 月30
    日以110 年度桃簡字第410 號判決判處拘役5 日，並於110
    年7 月12日確定（下稱第二案），有該等判決及臺灣高等法
    院被告前案紀錄表各1 份在卷可考，堪以認定。觀諸該2 案
    判決，第一案與第二案之犯罪時間相隔不到1 年，甚至是在
    第一案宣告緩刑數月後即再犯第二案，犯案地點均為便利商
    店、所竊取者均係酒類，且第二案更翻新手法，直接持入該
    便利商店廁所內飲用，根本無法認為其於第一案緩刑宣告後
    確有真誠悔悟、改過向善之意，可見受刑人經歷第一案之偵
    審程序後仍無法知所警惕，足見受刑人法治觀念薄弱，欠缺
    自律，顯非偶發犯罪，受刑人主觀犯意所顯現之惡性及其反
    社會性重大，自制力甚微，益見其絕非偶蹈法網或惡性輕微
    有所悔悟，若任令其免予執行第一案之刑罰，實無法使其知
    所教訓，確實知錯並惕勵自身，是原宣告之緩刑，顯難收預
    期之效果，而有執行刑罰之必要。綜上，聲請意旨核與刑法
    第75條之1 第1 項第2 款之規定相符，聲請人本件聲請為有
    理由，應予准許。
四、據上論斷，爰依刑事訴訟法第476 條，裁定如主文。
中    華    民    國   110    年    10    月    4     日
                  刑事第十庭  法  官  洪瑋嬬
以上正本證明與原本無異。
如不服本裁定，應於裁定送達後5 日內向本院提出抗告狀。
                              書記官  劉慈萱
中    華    民    國   110    年    10    月    5     日